臺灣臺中地方法院民事判決　　　　　　 100年度訴字第1832號
原　　　告　陳嘉鎰
　　　　　　張智凱
　　　　　　劉桂英
共　　　同
訴訟代理人　洪明立律師
被　　　告　陳婕楹即陳秀妙
　　　　　　王清松
　　　　　　蔡雅雯
共　　 同
訴訟代理人　林邦賢律師
上列當事人間損害賠償事件，本院於民國100年12月14日言詞辯
論終結，判決如下：
    主      文
原告之訴及假執行之聲請均駁回。
訴訟費用由原告負擔。
    事實及理由
甲、程序方面：
    按訴狀送達後，原告不得將原訴變更或追加他訴，但請求之
    基礎事實同一者、不甚礙被告之防禦及訴訟之終結者，不在
    此限，民事訴訟法第255條第1項但書第2、7款定有明文。本
    件原告起訴依民法第187條第1項後段規定，主張被告王清松
    、蔡雅雯應共同給付原告新臺幣（下同）2,606,838元、被
    告陳婕楹、蔡雅雯應共同給付原告2,600,000元及均自起訴
    狀繕本送達翌日起至清償日止按年息百分之五計算之利息。
    嗣於民國100年10月5日言詞辯論時，原告變更聲明為請求被
    告陳婕楹即陳秀妙、王清松、蔡雅雯應連帶給付原告陳嘉鎰
    、張智凱、劉桂英4,666,838元，及自100年10月6日（即以
    意思表示於言詞辯論時為訴之聲明變更之翌日）起至清償日
    止，按年息百分之五計算之利息。請求權基礎除原主張之民
    法第184條第1項後段外，追加民法第185條第1項規定為請求
    。查上揭追加之請求權基礎事實乃屬同一，且均基於民法侵
    權行為之法律關係而為請求，不甚礙被告之防禦及訴訟之終
    結，揆諸前揭規定，該等變更自應予已准許，合先敘明。
乙、實體方面：
壹、原告主張：
一、聲明：
  (一)被告陳婕楹即陳秀妙、被告王清松、被告蔡雅雯應連帶給付
    原告4,666,838元，及自100年10月6日（即100年10月5日於
    本院更正訴之聲明之翌日）起至清償日止，按年息百分之五
    計算之利息。
  (二)訴訟費用由被告負擔。
  (三)如受有利之判決原告願供擔保，請准予宣告假執行。
二、陳述：
  (一)緣原告三人於97年3月14日自聯邦商業銀行股份有限公司（
    下稱聯邦銀行）受讓債務人東峰育樂事業有限公司（下稱東
    峰公司）連同連帶保證人曾國亮、王玉清所為借貸債權3億
    1,193萬8,283元暨相關利息、違約金、墊付費用等之全部債
    權暨擔保物權、其他從屬權利，原告三人受讓前揭債權及從
    屬權利之範圍為二分之一，此有聯邦銀行所交付之債權讓與
    證明書，足堪為證，系爭債權並有東峰公司法定代理人曾國
    亮所擁有之土地與房屋為抵押權之擔保，而被告蔡雅雯係該
    不動產第二順位擔保之抵押權人。
  (二)依東峰公司所有之不動產（即東山樂園），經執行法院於鑑
    價後（1）19筆土地：3億6,250萬4,000元。（2）24筆建物
    ：6,273萬3,000元。（3）8項遊戲設備：165萬8,000元。（
    4）5項定著物：588萬元，總共為4億3,277萬5,000元。被告
    蔡雅雯因恐原告提起強制執行（本院97年度執字第33941號
    ）拍賣後，其借款債權將因拍賣結果，抵押權消滅，難獲清
    償，且失所保障，遂與被告王清松等謀議提出不實之買賣契
    約，偽稱東峰公司所有之臺中市北屯區「東山樂園」內所查
    封之部分建物為其等所有，並據此提出第三人異議之訴（本
    院98年度重訴字第297號），主張本院97年度執字第33941號
    返還借款強制執行事件，就其中「建號45」即門牌臺中市○
    ○區○○路2段129-3號土雞城、涼棚、「建號46」休息亭、
    「建號47」湯屋、涼棚、「建號48」休息亭、「建號49」餐
    廳、「建號50」涼棚、「建號51」湯屋、涼棚及「建號56」
    即門牌臺中市○○區○○路151-9號鍋爐間、控制台、泡湯
    池、「建號57」鍋爐間所為之強制執行程序應予撤銷。
  (三)被告明知並無所有權，然為阻撓原告所聲請之執行程序，系
    爭執行程序中臨時建號45、46、47、48、49、50、51由被告
    陳婕楹主張所有，而臨時建號56、57由被告王清松主張所有
    ，聲請裁定准供擔保免為執行，致本件執行拍賣於98年9月2
    3日第一次拍賣期日時，因上開建物均因被告主張所有並已
    供擔保，致停止執行，並於拍賣公告上訓示上開權利佔有及
    訴訟之事實，導致一個完整之園區，由於多人佔有，且不點
    交，縱經多次拍賣期日，仍無人願應買，終至執行程序終了
    ，致生損害於原告。前開98年度重訴字第297號第三人異議
    之訴，於99年6月23日經一審判決駁回被告之訴，其中僅被
    告蔡雅雯提出上訴，然嗣即於同年9月16日撤回上訴，該案
    即告確定。
  (四)被告蔡雅雯實際上與東峰公司之法定代理人曾國亮間有借貸
    關係，曾國亮並將所有之土地設定第二順位最高限額抵押權
    予被告蔡雅雯，此部分事實業據另案被告等所提起之第三人
    異議之訴（本院98年度重訴字第297號）調查屬實。甚至於
    東峰公司法定代理人曾國亮於另案中亦證稱：「當初之所以
    沒有用借貸契約而用買賣契約，這是被告蔡雅雯的要求。」
    詎被告蔡雅雯明知與被告王清松、陳婕楹間並無所謂之建物
    買賣契約，因恐原告提起強制執行拍賣後，其借款債權將因
    拍賣結果難獲清償，且與被告王清松等謀議提出不實之買賣
    契約，偽稱東峰公司所有之臺中市北屯區「東山樂園」內所
    查封之部分建物為其等所有，並據此提出第三人異議之訴，
    考被告蔡雅雯係基於使原告無法即時受償之目的，於明知無
    提起異議之訴事由之情況下，逕提起系爭異議之訴，並供擔
    保以停止系爭執行程序，致原告受有相當於利息之損失，顯
    有違一般社會認知之道德觀念，而應認為係故意以背於善良
    風俗之方法加損害於原告，自該當於民法第184條第1項後段
    之構成要件。
  (五)又被告王清松、陳婕楹二人以執行債務人東峰公司員工身分
    加入勞工保險多年，所提出之工程合約復有真實性之疑問，
    且未能提出確有以自有資金交付原始起造系爭建物之工程款
    項之資金流向證明，另亦未提出渠二人所述與東峰公司間合
    作營業之歷年門票收入拆帳往來資料，且於本院執行處人員
    到場查封系爭建物時，不僅未即時表示異議；加以東峰公司
    法定代理人曾國亮於強制執行過程中更多次表示系爭建物非
    被告蔡雅雯所有而為執行債務人東峰公司所興建，並曾就部
    分建物以東峰公司為起造人而申請建造執照在卷可稽。足證
    被告王清松、陳婕楹明知未曾原始出資建築位於「東山樂園
    」內未辦保存登記建物，卻與被告蔡雅雯謀議，偽稱為「東
    山樂園」內部分未辦保存登記建物之所有人，且已將建物出
    售與被告蔡雅雯，甚為達阻撓原告強制執行程序（97年度執
    字第33941號），提起第三人異議之訴，並聲請供擔保停止
    部分強制執行程序，造成拍賣程序無人應買之目的，被告二
    人之行為應認為係故意以背於善良風俗之方法加損害於原告
    ，自該當於民法第184條第1項後段之構成要件。
  (三)被告雖陳稱：「…該執行事件於上開第三人異議之訴結案後
    ，亦連續減低拍賣價格，仍無人應買，而結束執行程序，由
    此可見，上開執行標的物是否有人應買，與被告提出第三人
    異議之訴，顯無因果關係…」云云，惟本件被告蔡雅雯明知
    與被告王清松、陳婕楹間並無所謂之建物買賣契約，被告王
    清松、陳婕楹間並無原始出資建築之事實，竟基於阻撓強制
    執行程序而使原告無法即時受償之目的，於明知無提起異議
    之訴事由之情況下，逕提起系爭異議之訴，並供擔保以停止
    系爭執行程序，被告三人自屬共同侵權行為，自應依民法第
    185條第1項連帶負損害賠償責任。又強制執行拍賣程序中，
    如有部分執行標的物因第三人提起異議之訴並供擔保停止執
    行，拍賣公告上均會載明不在本件拍賣之列。因拍賣標的物
    之所有權歸屬有爭執，為恐所應買之標的物將來面臨糾紛，
    自然降低一般應買人應買之意願，甚不願意應買。此一事實
    為一般人所周知並為各級法院法官所明知之事實，而原告就
    此一事實自無庸舉證。被告徒稱執行標的物是否有人應買與
    其是否提出第三人異議之訴並無因果關係，顯屬無據。
  (七)被告雖辯稱，原告以1億3,500萬元之價格自聯邦銀行讓售債
    權，與本件原告請求損害賠償以3億1,193萬元為計算金額顯
    不相符云云。然查：本件原告請求被告損害賠償之依據為民
    法第184條第1項後段，關於保護之法益自包括純粹經濟上之
    損失。聯邦銀行願以多少之價額讓售其對於債務人之債權予
    原告，基於契約自由原則本應尊重，原告以1 億3,500萬元
    之價格購得聯邦銀行對於東峰公司本金3億1,193萬元之債權
    ，自得以債權金額受償。而因被告之侵權行為致原告之債權
    無法及時受償，自屬受有經濟上之損害，故被告所稱原告計
    算金額不符云云，顯不足採。
  (八)原告請求損害之金額，以原告受讓債權金額範圍為基準，並
    以法定利息計算自被告等提起第三人異議之訴並供擔保停止
    執行之日起（98年9月23日）迄第三人異議之訴判決確定之
    日（99年9月16日）止之期間，因未能及時受償之損害，計
    算如下：3億1,193萬×1/2×5%×351/365＝7,499,139元，
    然因考量被告等名下均無財產可供執行，且考量裁判費，故
    原告僅請求被告連帶給付466萬6,838元及利息。
三、證據：
  (一)原證1：債權讓與證明書影本（頁5、6）。
  (二)原證2：臺中 市○○區○○段652地號土地登記第二類謄本影
    本（頁7-9）。
  (三)原證3：富達不動產估價師事務所98年3月11日富中（98）字
    第0203號鑑價報告書（節本）影本（頁10-12）。
  (四)原證4：臺灣臺中地方法院98年度重訴字第297號民事判決暨
    確定證明書影本（頁13-20）。
  (五)原證5：戶籍謄本四份影本（頁36-39）。
貳、被告抗辯：
一、聲明：
  (一)原告之訴及其假執行之聲請均駁回。
  (二)訴訟費用由原告負擔。
  (三)如為不利於被告之判決，願供擔保，請准免為假執行。
二、陳述：
  (一)被告對於本院97年度執字第33941號強制執行事件之執行程
    序提出第三人異議之訴時，因就其訴訟結果無法預知，茲如
    為勝訴，而未提供擔保停止執行，恐影響被告之權益至鉅，
    因此，被告提供擔保停止上開執行程序，亦僅係為確保自己
    之權益，依法行使權利而已，並非藉故拖延執行程序，茲對
    被告而言，並無任何意義。亦即縱本院（98年重訴字第297
    號）判決被告敗訴，充其量亦僅係證據取捨之認定不同，尚
    難以該判決結果，即率認被告係故意干擾執行程序，而意圖
    使原告受損害。
  (二)被告對於本院97年度執字第33941號強制執行事件之執行程
    序提出第三人異議之訴，雖經本院98年度重訴字第297 號判
    決敗訴在案，惟觀之起訴狀證物3、4所示，上開強制執行之
    債權金額至少為3億1,193萬8,283元，又該執行標的物係東
    山公司所經營之東山樂園內之動產、不動產，非常多筆且十
    分複雜，且其鑑定總價高達4億2,523萬7,000 元，本屬不易
    執行拍賣，尤其，該執行事件於上開第三人異議之訴結案後
    ，亦連續減低拍賣價格，仍無人應買，而結束該執行程序，
    由此可見上開執行事件之執行標的是否有人應買，乃決定於
    市場之需求，價格之高低及經濟景氣低迷與否等因素，與被
    告提出第三人異議之訴並無因果關係，此併觀之原告與一起
    向聯邦銀行購買東峰公司債權3 億1,193萬8,283元，及其利
    息、違約金等其他費用之訴外人洪清一、洪岳農、何環君，
    亦不願共同承受等情自明。因此，原告就此請求損害賠償，
    殊欠依據且無理由。
  (三)又被告陳婕楹與被告王清松雖於上開第三人異議之訴中，合
    併提起該訴訟，但被告二人所主張之事實及援用之證據均不
    同，且所主張之訴訟標的金額亦不同，從而尚難因被告二人
    合併提起訴訟，即率認有共同侵權之行為，彼此需就所主張
    之不同利益而應負連帶賠償責任。
  (四)原告陳嘉鎰曾於95年3月2日與聯邦銀行所簽訂債權讓與契約
    書，依該契約書第2條：「乙方應給付甲方讓售本債權之價
    金新台幣壹億仟伍佰萬元整」之約定，顯與原告所提出如
    起訴狀證物一所示之債權讓與證明書，其上所記載債權金額
    之1/2即1億5,596萬9,142元並不相符，從而原告請求損害賠
    償以3億1,193萬元為計算之金額，殊欠依據，原告請求被告
    應給付系爭損害賠償，顯無理由。
  (五)此外，上開執行標的物之拍賣程序，最後因無人應買及債權
    人不願承受而結束，原告之債權額並未因此減少，尤其在未
    獲清償之前，其利息仍繼續發生，即原告並無利息之損失可
    言（否則將來受償時，豈不是又重複計算雙重獲利）。因此
    ，原告主張依民法第184條第1項規定及第185條規定請求被
    告三人應連帶給付利息之損失779萬825元中之446萬6,838元
    ，殊欠依據且無理由。
三、證據：被證即債權讓與契約書影本（頁59-63）。
、本院之判斷：
一、原告主張：其等自聯邦銀行受讓債務人東峰公司連同連帶保
    證人曾國亮、王玉清所為借貸債權3億1,193萬8,283元暨相
    關利息、違約金、墊付費用等之全部債權暨擔保物權、其他
    從屬權利之二分之一，系爭債權並有東峰公司法定代理人曾
    國亮所擁有之土地與房屋為抵押權之擔保，而被告蔡雅雯係
    該不動產第二順位擔保之抵押權人，並據以聲請對東峰公司
    所有之不動產（即臺中東山樂園，下稱系爭不動產）強制執
    行（本院97年度執字第33941號）。詎被告蔡雅雯因恐原告
    提起強制執行拍賣後，其借款債權將因拍賣結果難獲清償，
    遂與被告王清松、陳婕楹即陳秀妙謀議提出不實之買賣契約
    ，偽稱東峰公司所有之臺中市北屯區「東山樂園」內所查封
    之「建號45」即門牌臺中市○○區○○路2段129-3號土雞城
    、涼棚、「建號46」休息亭、「建號47」湯屋、涼棚、「建
    號48」休息亭、「建號49」餐廳、「建號50」涼棚、「建號
    51」湯屋、涼棚及「建號56」即門牌臺中市○○區○○路
    151-9號鍋爐間、控制台、泡湯池、「建號57」鍋爐間等未
    辦理保存登記之建物（下稱系爭未辦保存登記之建物）為被
    告王清松、陳婕楹所原始起造，並出售予被告蔡雅雯，而提
    出第三人異議之訴（本院98年度重訴字第297號），並供擔
    保停止該97年度執字第33941號強制執行事件之進行，惟被
    告等所提98年度重訴字第297號第三人異議之訴，業於99年6
    月23日經一審以被告王清松、陳婕楹無法舉證說明其等係出
    資興建系爭未辦保存登記建物之人而具有排除強制執行之所
    有人身份，則據此所為第三人異議之訴之提起乃為無理由；
    而被告蔡雅雯部分則因被告王清松、陳婕楹並未怠於行使權
    利而無代位提起第三人異議之訴之權能，縱被告蔡雅雯得本
    於自身權利提起第三人異議之訴，惟其與被告王清松、陳婕
    楹間就系爭未辦裡保存登記建物之買賣實為以買賣之形式隱
    藏「金錢借貸」之實質，亦無從據此提起第三人異議之訴為
    由而判決駁回其訴，而被告蔡雅雯雖提出上訴，然嗣即於同
    年9月16日撤回上訴，復因被告王清松、陳婕楹並未提出上
    訴，該案即告確定。則被告等明知其等就系爭未辦裡保存登
    記之建物並無所有權，仍提起該第三人異議之訴，顯係為阻
    撓原告所聲請之強制執行程序，而該執行拍賣確實於98 年9
    月23日第一次拍賣期日時，因上開第三人異議之訴之提起並
    供擔保停止強制執行而停止執行，並於拍賣公告上訓示上開
    權利占有及訴訟之事實，導致一個完整之園區，由於多人佔
    有，且不點交，縱經多次拍賣期日，仍無人願應買，終至執
    行程序終了，被告等行為自屬故意以背於善良風俗之方法加
    損害於原告，原告並因而受有未能及時因拍賣而受償之損害
    ，因而依據民法第184條第1項後段之規定，請求被告等賠償
    自強制執行程序停止之日起迄上揭第三人異議之訴確定之日
    止期間之法定遲延利息中之466萬6,838元及利息。
二、被告則以：提出第三人異議之訴並供擔保停止強制執行之所
    為僅係為確保自己之權益而依法行使權利，並非藉故拖延執
    行程序，縱被告等於該第三人異議之訴敗訴確定，亦僅係出
    於法院證據取捨認定之不同，尚難以該判決結果，即率認被
    告係故意干擾執行程序，而意圖使原告受損害。況該97年度
    執字第33941號強制執行事件之執行債權金額至少為3億1,19
    3萬8,283元、執行標的物係東山公司所經營之東山樂園內之
    動產、不動產，筆數甚多且複雜，鑑定總價更高達4億2,523
    萬7,000元，本屬不易執行拍賣之標的，且該執行事件於上
    開第三人異議之訴結案後，亦連續減低拍賣價格，仍無人應
    買，且債權人亦不院承受該標的物而結束該執行程序，可見
    上開執行事件之拍定與否與被告提出第三人異議之訴並無因
    果關係。原告之債權額復未因此而減少，尤其在未獲清償之
    前，其利息仍繼續發生，原告並無利息之損失可言。因此，
    原告主張依民法第184條第1項規定及第185條規定請求被告
    三人應連帶給付利息之損失中之446萬6,838元，殊欠依據且
    無理由。縱原告之訴為有理由，惟原告陳嘉鎰曾於95年3 月
    2日與聯邦銀行所簽訂債權讓與契約書，依該契約書第2條：
    「乙方應給付甲方讓售本債權之價金新台幣壹億仟伍佰萬
    元整」之約定，顯與原告所提出如起訴狀證物一所示之債權
    讓與證明書所記載債權金額之1/2即1億5,596萬9,142元並不
    相符，從而原告請求損害賠償以3億1,193萬元為計算之金額
    ，亦欠依據等語資為抗辯。
三、得心證之理由：
  (一)原告主張其等因受讓債權而取得對訴外人東峰公司、曾國亮
    、王玉清之借貸債權暨擔保物權，並據此聲請對東峰公司、
    曾國亮、王玉清之系爭土地、房屋聲請強制執行（本院97
    年度執字第33941號），嗣被告王清松、陳婕楹主張渠等係
    系爭土地內之系爭未辦保存登記建物之原始起造人、被告曾
    雅雯則主張自被告王清松、陳婕楹處買受該等未辦保存登記
    建物而有排除強制執行執行之權利，而於該強制執行程序終
    結前，據此向法院對原告等提出第三人異議之訴（本院98年
    度重訴字第297號），並皆供擔保停止該強制執行事件之進
    行（本院98年度聲字第391、392號），而該第三人異議之訴
    ，業經法院於99年6月23日以被告王清松、陳婕楹無法舉證
    說明其等係出資興建系爭未辦保存登記建物之人而具有排除
    強制執行之所有人身份，據此所為第三人異議之訴之提起乃
    為無理由；而被告蔡雅雯部分則因被告王清松、陳婕楹並未
    怠於行使權利而無代位提起第三人異議之訴之權能，縱被告
    蔡雅雯得本於自身權利提起第三人異議之訴，惟其與被告王
    清松、陳婕楹間就系爭未辦裡保存登記建物之買賣實為以買
    賣之形式隱藏「金錢借貸」之實質，亦無從據此提起第三人
    異議之訴為由而判決駁回其訴，被告中僅蔡雅雯提出上訴後
    ，旋於同年9月16日撤回上訴，該案即告確定，而系爭拍賣
    之房屋、土地經多次拍賣仍無人應買，終至執行程序終了等
    節，為被告等所不爭執，復經原告提出債權讓與證明書影本
    、臺中 市○○區○○段652地號土地登記第二類謄本影本、
    本院98年度重訴字第297號民事判決暨確定證明書影本等附
    卷可稽，並經本院依職權調取本院98年度聲字第391、392號
    停止執行案件卷宗、本院98年度重訴字第297號（含臺灣高
    等法院臺中分院99年度重上字第123號）卷宗、本院民事執
    行處97年度執字第33941號卷核閱屬實，堪信為真實，並為
    本案判決之基礎事實。
  (二)按強制執行開始後，若第三人出於阻止強制執行程序之進行
    ，以加害於執行債權人之意圖，透過提起第三人異議之訴之
    手段，達其聲請停止強制執行之目的，而其行為已符合侵權
    行為之要件時，則其提起第三人異議之訴與聲請停止強制執
    行之行為，即均屬權利濫用而具有不法性，如因此致執行債
    權人受有損害，該債權人自得依侵權行為之相關規定，請求
    第三人賠償，最高法院98年度台上字第1648號裁判意旨固足
    資參照；惟按侵權行為損害賠償責任之成立，需具備下列要
    件：1.行為人之行為具不法性、2.被害人受有損害、3.行為
    人之不法行為與被害人所受損害間具有相當因果關係，最高
    法院98年度台上字第1452號裁判要旨亦可資參照。詳言之，
    損害賠償請求權，本以受有實際損害為成立要件，倘無損害
    ，自不發生損害賠償請求權，最高法院89年度台上字第1461
    號裁判亦同此意旨。又依民事訴訟法第277條前段：「當事
    人主張有利於己之事實者，就其事實有舉證之責」之規定，
    主張損害賠償請求權存在之人，自應就其權利遭受不法侵害
    致受有損害一節負舉證之責。
  (三)本件系爭建物原訂於98年9月23日進行第一次拍賣，惟因被
    告等對原告等提出前揭第三人異議之訴，並供擔保停止執行
    （停止執行日為98年8月31日），故本院民事執行處先就業
    經停止執行之系爭未辦保存登記建物部分予以除去，其餘部
    分則於原訂期日內進行第一次拍賣，然因無人應買而流標；
    嗣再經執行法院訂於99年4月14日進行第二次拍賣（停止執
    行部分之未辦保存登記建物仍未在拍賣之列），仍因無人應
    買而流標；再經執行法院訂於99年5月5日進行第三次拍賣，
    惟因被告蔡雅雯供擔保聲請停止執行，經本院公告停止該99
    年5月5日之執行程序；復經執行法院再訂於99年12月1日進
    行第三次拍賣（停止執行部分之未辦保存登記建物仍未在拍
    賣之列），惟亦因無人應買且債權人亦不願承受而流標；本
    院旋於99年12月1日定特別變賣程序（停止執行部分業經除
    去而納入拍賣範圍），並公告任何人於3個月內得依原拍定
    條件為應買，惟仍無人表示應買之，而原告陳嘉鎰復於100
    年2 月24日與訴外人陳震寰、徐秀菁聲請減價拍賣，執行法
    院乃於100年3月1日公告原特別變賣程序停止，並於100年3
    月4日以中院彥民執未字第33941號公告將於100年3月23日進
    行特別變賣程序後之減價拍賣，然於減價拍賣當日亦無人應
    買，債權人亦不願承受該等執行標的，執行法院乃依據強制
    執行法第95條第2項之規定視為債權人撤回該不動產之執行
    而終結拍賣程序等節，業經本院調取97年度執字第33941號
    卷核閱卷內本院98年9月2日中院彥民執97執未字第33941號
    拍賣公告（第一拍）暨拍賣不動產筆錄、司法事務官98年10
    月1日簽呈、99年3月26日中院彥民執為字第33941號拍賣公
    告（第二拍）暨拍賣不動產筆錄、99年4月21日中院彥民執
    未字第33941號拍賣公告（第三拍）暨99年5月5日中院彥民
    執未字第33941號停拍公告、99年11月15日中院彥民執未字
    第33941號拍賣公告（第三拍）暨拍賣不動產筆錄、99年12
    月1日中院彥民執97執未字第33941號特別變賣公告、減價拍
    賣聲請狀、100年3月4日中院彥民執97執未字第33941號減價
    拍賣公告暨拍賣不動產筆錄核閱屬實。原告復自承於歷次拍
    賣中均無人應買，且表示無法舉證說明於歷次拍賣過程中，
    確實有人願意投標應買系爭不動產，則此等未拍定之結果顯
    難認與被告等提起第三人異議之訴並供擔保停止執行之行為
    有何因果關係，且因系爭不動產未經拍定，實無從得知將來
    將以何種價格拍定；況不動產之價額，隨景氣而波動，本次
    強制執行程序終結時，系爭不動產仍未經拍定，在客觀上實
    未對原告造成損害，揆諸前揭(二)之說明，實難認原告有據此
    請求被告等連帶負侵權行為責任之權利。再者，本件原告係
    請求利息之損害，查法院之拍賣於標的物拍定後製作分配表
    ，本應依執行名義計算利息，是原告主張其受有利息之損害
    ，亦無足採。綜上所述，原告既無法證明其受有損害，則其
    基於侵權行為之法律關係，請求被告等連帶賠償其相當於利
    息之損害，核屬無據，應予駁回。
四、本件事證已臻明確，兩造其餘攻擊防禦方法，經審酌後，均
    與判決結果無影響，爰不分別斟酌論述，附此敘明。
五、訴訟費用負擔之依據：民事訴訟法第78條。
中    華    民    國    100    年    12    月    28   日
                  民事第一庭    法  官  林學晴
正本係照原本作成。
如對本判決上訴，須於判決送達後20日內向本院提出上訴狀。如
委任律師提起上訴者，應一併繳納上訴審裁判費。
中    華    民    國    100    年    12    月    28   日
                                書記官  林錦源